---
title: "R_0509"
author: "York Lin"
date: "2017年5月09日"
output: html_document
---
what is R?
- https://zh.wikipedia.org/wiki/R%E8%AF%AD%E8%A8%80

R vs Python?
- https://www.datacamp.com/community/tutorials/r-or-python-for-data-analysis

most popular programming language for analytics
- http://www.kdnuggets.com/polls/2015/r-vs-python.html
- http://www.kdnuggets.com/2016/06/r-python-top-analytics-data-mining-data-science-software.html

Kaggle
- https://www.kaggle.com/

UCI dataset
- https://archive.ics.uci.edu/ml/datasets.html

##R intro
Functional Programming
```{r, echo=TRUE}
x=1:5
sum(x) 
mean(x)
var(x)
sqrt(var(x))

y = 10/3
ceiling(y)
floor(y)
round(y)
trunc(y)
pi
log(3)
log2(3)
abs(-3)
sqrt(16)
```

##*****RDemo*****
```{r RDemo, echo=TRUE}
#使用範例資料
data(anscombe)     #function(data.frame)
#使用資料中x1,y1變數畫出點散布圖
plot(y1 ~ x1, data = anscombe)          #分布圖

#建立回歸模型並assign到lmfit變數中
lmfit <- lm(y1~x1, data=anscombe)   # <-  =  '='    回歸分析
#在點散佈圖上加上迴歸線
abline(lmfit, col="red")  
```

##Basic type
- numeric: 1,2,1.2
- integer: 1L,2L,3L
- character: "string"
- logical: TRUE,FALSE,T,F
- complex: 1+4i

## Basic Objects
atomic:
(由相同資料型態組成)
- vector
- matrix
- factor

recursive:
(可以有混合的資料型態)
- dataframe
- list

##R basic command
```{R}
#文件查詢
help(package="base")
#help(package="packageName")
?base:sum
?sum
#?functionName
help.search("sum")
??sum
#??Document search

#範例演釋
demo()

#使用內建資料集
data()
#data(資料集名稱)

#看現有變數
ls()
#移除變數
rm()
#查看資料型態
# difference between class, typeof, and mode
#http://stackoverflow.com/questions/6258004/r-types-and-classes-of-variables
class()   #class()  return 物件型態
typeof()  #in memory 的儲存方式 
mode()    #同上
#查看資料"結構"
str()

str(c(1,2,3))
```

##Basic computing
```{R, echo=TRUE}
3+8
3-8
3*8
3/8
1/0
11%%2
3<4
2==5
T == TRUE
```

##Assignment
```{R}
a = 3
a <- 5 # ( alt + - )
assign("a",3)

a / 2
a = a / 2

```

##Vector 向量  儲存一維資料
- R語言最基本的物件
```{R, echo=TRUE}
character(5)  ## character vector of length 5
numeric(5)
logical(5)
x = c(1,2,3,7)    #4個元素的向量
y= c(2,3,5,1)
x+y
x*y
x - y
x/y

x + 10
x + c(10)
x + c(1,2)
x + c(1,2,1,2)

x == c(1,99,3,4)   #return logical

c(1,2,3)
c(2,T,3+0i,"one")     #character > complex > numeric > logical
c(2,T,3+0i)
c(c(1,2,3,4),c(5))   #combin

x = c(1,2,3,4,NA)
is.na(x)        #find missing data
x[!is.na(x)]   #[]  資料塞選  保留true
sum(x[!is.na(x)])
sum(x)
sum(x, na.rm=T)    #sum(args=numeric,cpmplex,na.rm=T)

height_vec = c(180,169,173)
height_vec
names(height_vec) = c("Brian", "Toby", "Sherry")
height_vec            #元素命名

name_vec = c("Brian", "Toby", "Sherry")
names(height_vec) = name_vec   #元素命名
height_vec > 175
height_vec / 100
height_vec > 175 | height_vec < 170
height_vec < 175 & height_vec > 170   #return logical

#R 的index從1開始
height_vec[c(1)] #index
height_vec['Brian'] #variable name
height_vec[height_vec > 175] #condition (boolean vector)
##**Object用[] 來filter**
```

##seq()連續數列 & rep()重覆 & paste()合併
```{R, echo=TRUE}
1:20
seq(1,20)  #連續數列
20:1
?seq
seq(1,20,by=2)        #間距
seq(1,20,length=2)    #長度


rep(1,5)
?rep
rep(c(1,2), times=5)        #repeat(obj, times)
rep(c(1,2), times=c(1,2))   #對應元素repeat次數
rep(c(1,2), each=5)         #各repeat次數
rep_len(c(1,2),5)           #rep(c(1,2),length.out=5)

paste("the","big","bang","theory")  #join  combin
paste("big","bang",sep="")
paste("big","bang",sep=";")
paste(c("big","bang"),1:4)           #兩個obj  join
length(paste(c("big","bang"),1:4,collapse = "+" ))  #用分格符號將元素合成  len()=1
```

##Matrix   陣列  可存放多維資料
```{R}
matrix(1:9, byrow=TRUE, nrow=3)  #byrow  
matrix(1:9, nrow=3)             #bycol
kevin = c(85,73)
marry = c(72,64)
jerry = c(59,66)
mat = matrix(c(kevin, marry, jerry), nrow=3, byrow= TRUE)
colnames(mat) = c('first', 'second')          #names
rownames(mat) = c('kevin', 'marry', 'jerry')
mat

# basic   mat[row,col]
dim(mat)        #nrow  ncol  
nrow(mat)
ncol(mat)
t(mat)          #transpose
mat[1,]     #row
mat[,1]     #col
mat[1:2,]
mat[c('kevin','jerry'),]            #mat[1:2,]
mat[c('kevin','jerry'),'first']     #mat[1:2,1]
rowSums(mat)
colSums(mat)
rowMeans(mat)
colMeans(mat)

# insert new value
mat2 = rbind(mat, c(78,63))     #rbind() = in row bind
rownames(mat2)[nrow(mat2)] = 'sam'  #nrow(mat2)=4
mat2

mat3 = cbind(mat2,c(82,77,70,64))  #cbind() = in col bind
colnames(mat3)[ncol(mat3)] = 'third'  #ncol(mat3)=3
mat3

rowMeans(mat3)    #avg
colMeans(mat3)


# arithmetic  算數
m1 = matrix(1:4, byrow=TRUE, nrow=2)
m2 = matrix(5:8, byrow=TRUE, nrow=2)

m1 + m2
m1 - m2
m1 * m2
m1 / m2

m1 %*% m2   #矩陣乘積

```

##Factor   因子  類別型資料
```{R}
# syntax
weather= c("sunny","rainy", "cloudy", "rainy", "cloudy")
class(weather)                      #字串向量
weather_category = factor(weather)  #factor的預設排序是字母大小
weather_category
class(weather_category)
# order
temperature = c("Low", "High", "High", "Medium", "Low", "Medium")
temperature_category = factor(temperature, order = TRUE, levels = c("Low", "Medium", "High"))    #order : 順序True   levels : 大小
temperature_category
temperature_category[3] > temperature_category[1]
temperature_category[4] > temperature_category[3]

# change levels name
weather= c("s","r", "c", "r", "c")
weather_factor = factor(weather)
levels(weather_factor) = c("cloudy","rainy","sunny")
weather_factor           #用levels()替換factor 元素
```

##Dataframe   混合資料型態
```{R}
name <- c("Joe", "Bob", "Vicky")      #col 1
age <- c(28, 26, 34)                  #col 2 
gender <- c("Male","Male","Female")   #col 3
df <- data.frame(name, age, gender)
class(df)
str(df)


data(iris)   #iris資料集
head(iris)    #預設前6筆
tail(iris)    #後6筆
tail(iris, 10)   
str(iris)

iris[1:3,]
iris[1:3,1]
iris[1:3,"Sepal.Length"]
head(iris[,1:2])
iris$"Sepal.Length"   #$取欄位的向量
#取前五筆包含length 及 width 的資料
Five.Sepal.iris = iris[1:5, c("Sepal.Length","Sepal.Width")]
#可以用條件做篩選
setosa.data = iris[iris$Species=="setosa",1:5]
                          #iris取colName=Species  val="setosa",col1:5
str(setosa.data)

#使用which 做資料篩選
which(iris$Species=="setosa")

#merge進行資料合併   
flower.type = data.frame(Species = "setosa", Flower = "iris")
merge(flower.type, iris[1:3,], by ="Species")   #by = FK

df1 = data.frame(CustomerId = c(1:6), Product = c(rep("Toaster", 3), rep("Radio", 3)))
df2 = data.frame(CustomerId = c(2, 4, 6), State = c(rep("Alabama", 2), rep("Ohio", 1)))

#Inner join:
merge(x = df1, y= df2, by="CustomerId")

#Outer join: 
merge(x = df1, y = df2, by = "CustomerId", all = TRUE)

#Left outer: 以左邊為pK
merge(x = df1, y = df2, by = "CustomerId", all.x = TRUE)

#Right outer: 以右邊為pk
merge(x = df1, y = df2, by = "CustomerId", all.y = TRUE)

#Cross join:   6*3=18筆資料
merge(x = df1, y = df2, by = NULL)

#用order做資料排序 => new data.frame   以Sepal.Length為排序  decreasing =T 大到小
#          obj use [ (條件), ] to filter
iris[order(iris$Sepal.Length, decreasing = TRUE),]

#資料轉換
iris$Species_new <- ifelse(iris$Species %in% c("setosa"), "IsSetosa","Notsetosa")       #ifelse(判斷條件, true,false)       %in% = '=='
str(iris)
```

##File read and write
```{R}
getwd()
setwd("C:/riii")  #設定目前路徑  setWorkingDirestory
tw2330 = read.csv("data/2330.csv", header=TRUE)   #csv default use "," to sep

test.data = read.table("data/match.txt" ,header = FALSE, sep="|")  

#table
write.table(test.data, file = "data/test.txt" , sep = " ")  #(obj, path, sep)
#csv
write.csv(test.data, file = "data/test.csv")

``` 

##List
```{R}
item = list(thing="hat", size=8.25)   #(elementName, elementVal)
item

test = list(name="Toby", score = c(87,57,72))
test$score
test$score[2]

flower= list(title="iris dataset", data= iris)  #(elementName, elementVal)
class(flower)
class(flower$data)
class(flower$data$Sepal.Length)
flower$data$Sepal.Length[1]   #numeric
flower$data[1,"Sepal.Width"]
```
